臺灣士林地方法院民事裁定
111年度司繼字第609號
聲  請  人  凱基商業銀行股份有限公司


法定代理人  魏寶生  


上列聲請人聲請選任被繼承人遺產管理人事件，本院裁定如下：
    主  文
選任鄭崇文律師（男、年籍資料詳卷、事務所設於新北市○○區○○
路00號9樓之2）為被繼承人陳淑真（女、民國00年00月00日生、
身分證統一編號：Z000000000號、生前籍設臺北市○○區○○○路○段
00號3樓即臺北○○○○○○○○○）之遺產管理人。
准對被繼承人陳淑真之大陸地區以外繼承人為承認繼承之公示催
告。
被繼承人陳淑真之大陸地區以外繼承人，應自前項公示催告最後
揭示法院公告處、資訊網路及其他適當處所之日起壹年貳月內承
認繼承。上述期限屆滿，無繼承人承認繼承時，被繼承人陳淑真
之遺產，於清償債權並交付遺贈物後，如有剩餘即歸屬國庫。
聲請程序費用由被繼承人陳淑真之遺產負擔。
    理  由
一、按先順序繼承人均拋棄其繼承權時，由次順序之繼承人繼承
    ，其次順序繼承人有無不明或第四順序之繼承人均拋棄其繼
    承權者，準用關於無人承認繼承之規定，民法第1176條第6
    項定有明文。次按繼承開始時，繼承人有無不明，而無親屬
    會議或親屬會議未於1 個月內選定遺產管理人者，利害關係
    人得聲請法院選任遺產管理人，並由法院依公示催告程序，
    定6 個月以上之期限，公告繼承人，命其於期限內承認繼承
    ，民法第1177條、第1178條第1 項、第2 項規定甚明。
二、本件聲請意旨略以：被繼承人陳淑真積欠聲請人債權未清償
    ，因被繼承人已於民國107年11月15日死亡，而其繼承人均
    已死亡、拋棄繼承，其親屬會議亦未於1 個月內選定遺產管
    理人，致聲請人對其遺產無法行使權利，爰依法聲請選任鄭
    崇文律師為被繼承人之遺產管理人等語，並提出債權憑證、
    全國財產稅總歸戶財產查詢清單、土地登記第二類謄本、本
    院家事庭公告、戶籍謄本、繼承系統表、願任同意書、律師
    證書、律師證等件為證。
三、經查，聲請人主張上開事實，業據提出上開證據為佐，並經
    本院依職權調閱本院108年度司繼字第217號拋棄繼承事件卷
    宗查核無誤，自堪信為真正。又聲請人既為被繼承人之債權
    人，其對於被繼承人之遺產具有利害關係，自屬法律上之利
    害關係人，故其聲請選任被繼承人之遺產管理人，洵屬有據
    ，應予准許。茲審酌律師對法律學有專精，持有具高度公信
    力之專門職業技術執照，對於遺產管理事件應較熟稔，較能
    積極有效地發揮遺產之最大效益，亦較可避免債權人債權追
    索困難之缺失，故本院認為聲請人所陳報之鄭崇文律師為適
    宜擔任遺產管理人之人選，且鄭崇文律師亦出具同意書表示
    同意擔任本件被繼承人之遺產管理人，此有同意書、律師證
    書影本在卷可稽，爰選任鄭崇文律師為被繼承人之遺產管理
    人，併依民法第1178條第2 項規定為承認繼承之公示催告。
四、依家事事件法第127 條，裁定如主文。
五、如不服本裁定，應於裁定送達後10日內，以書狀向本院提出
    抗告狀，並繳納抗告費新臺幣1,000 元。
　　
中　　華　　民　　國　　111 　年　　6 　　月　　8 　　日
                  家事庭司法事務官